臺灣高等法院臺南分院刑事裁定　　　　　　　　九十三年度聲再字第四二號　 Ｃ
　　　聲　請　人
　　　即受判決人　甲　○　○
右列聲請人因詐欺案件，對於本院九十二年度上易字第二一八號中華民國九十二年十
月七日確定判決（臺灣嘉義地方法院九十一年度易字第四三號、臺灣嘉義地方法院檢
察署八十九年度偵字第六一六一號）聲請再審，本院裁定如左：
      主      文
再審之聲請駁回。
      理      由
一、再審聲請意旨略稱：
    (一)原確定判決認定：「聲請人於民國（下同）八十一年間以所經營之巨輝建設股
      份有限公司名義推出之『藝術世家第一期住宅銷售案』因銷售狀況不佳急需籌
      金，已無資力推出任何住宅銷售案。」上述事實不僅無證據可資佐證，且聲請
      人於九十二年五月七日提出之上訴理由狀詳列敘述及提出物證證明被告非無資
      力，在審判期日檢察官亦表示無意見，但原審不予採信，偏採聲請人於偵查中
      記憶不清的口頭供述，如原審加以審酌原告提出之物證，即影響前揭事實之認
      定。
    (二)原確定判決認定：「聲請人取得告訴人楊玉梅匯款新台幣（下同）一千三百二
      十萬元後，既未辦理任何廣告行銷亦未鳩工建屋，迨數月後，告訴人楊玉梅查
      知第二期銷售案無進展向聲請人質問後，聲請人乃於八十二年二月二十五日簽
      發面額共二千一百十二萬元之支票六紙予楊玉梅。」然查，1.聲請人於原審九
      十二年五月二十八日之答辯狀，檢附證物證明聲請人積極進行開發、整地、廣
      告、銷售之行為，告訴人亦不否認聲請人有此等行為，惟原審不予審酌而僅以
      偵查中與事實未盡相符之供述而為聲請人有罪之認定。2.聲請人另提出預售屋
      當時之預約訂單十三張，係當時推出之銷售記錄，足證原審之認定與事實未盡
      相符，為此檢附上開證物懇請准予再審云云。
二、按刑事訴訟法第四百二十條第一項第六款規定，因發現確實之新證據，足認受有
    罪判決之人應受無罪、免訴、免刑或輕於原判決所認罪名之判決者，得聲請再審
    。所謂發見之新證據，係指該項證據，事實審法院於判決前因未經發見不及調查
    斟酌，至其後始行發見者而言，若判決前已經當事人提出，經原法院捨棄不採者
    ，即非該條款所謂發見之新證據，不得據為聲請再審之原因。且倘受判決人因對
    己有利之主張為原審所不採，事後提出證明，以圖證實在原審前所為有利之主張
    為真實，據以聲請再審，因該項證據既非判決後所發見之新證據，顯難憑以聲請
    再審。(最高法院五十年台抗字第一○四號判例參照)。
三、經查：
   (一)法院對於證據之證明力依法得以自由心證而為判斷，倘經審酌而不予採取之證
     據，自非係事實審法院於判決前未經發見而不及調查之證據，本件聲請人以其
     所提相關物證為事實審法院所不採，自非刑事訴訟法第四百二十條第一項第六
     款所謂之新證據。
   (二)聲請人於九十三年三月二日另提出之預售訂單十三張請求予以再審，惟原審判
     決係於九十二年十月七日確定，顯見聲請人提出之預售訂單十三張係存在於事
     實審法院判決前之證據，此項證據既非判決後發現之新證據，自非刑事訴訟法
     第四百二十條第一項第六款所稱之新證據，揆諸前開判例及說明，本件聲請人
     提出之證據，與再審要件不合，為無理由，應予駁回。
四、據上論斷，應依刑事訴訟法第四百三十四條第一項裁定如主文。
中    華    民    國      九十三      年      四      月      一        日
                                  臺灣高等法院臺南分院刑事第二庭
                                      審判長法官  葉    居    正
                                            法官  莊    俊    華
                                            法官  林    勝    木
右正本證明與原本無異。
不得抗告。
                                      法院書記官  吳    秋    賢
中    華    民    國      九十三      年      四      月      二        日
